

### CONTATO

- Rua Manoel Fraga Dantas
- 79991343921
- fernando B2sj@gmail.com
- ± 30/09/2005
- Brasileira
- & fernandojunio.com.br

# HABILIDADES E COMPETÊNCIAS

- NodeJS
- JavaScript
- . HTML
- · CSS
- . C#
- Firebase
- Banco de dados (SQL/NoSQL)
- Electron
- . EJS
- Unity
- Microsoft Office
- Gestão de Projetos
- · Git / Github
- Metodologias ágeis (KANBAN)
- CleanCode

#### IDIOMAS

Português: Língua materna



# FERNANDO JÚNIO DA SILVA SANTANA

## **RESUMO PROFISSIONAL**

Programador Back-End

Sou programador a aproximadamente () anos, na época que fiz meu primeiro curso de programação aqui em minha cidade percebi que essa era a carreira que eu queria seguir, fiquei apaixonado pela experiência de conseguir criar basicamente tudo que eu imaginasse, e ao passar do tempo vivi diversas aventuras através da programação de uma maneira que até estudar códigos se tornou uma coisa extremamente divertida, até hoje eu estudo para ser cada vez melhor, tenho o sonho de conseguir mudar o dia-a-dia de todos através da programação.

# HISTÓRICO PROFISSIONAL

Assistente Administrativo Supermercado Couto - Simão Dias, SE 08/2023 - atual

Assistente administrativo

01/2021 - 04/2021

InfoEduc Company - Simão Dias, SE

A infoeduc foi a minha primeira oportunidade de emprego aonde pude desenvolver habilidades em desenvolvimento No-Code e com desenvolvimento back-end com nodejs!

#### Programador Full-Stack

04/2020 - 12/2020

Rotary Club - Simão Dias, SE

- · Programador Voluntario Full-Stack
- Esse foi um programa voluntario que participei com os meus colegas de curso aonde nosso objetivo era desenvolver um site para gerenciar e doar cadeiras de rodas para pessoas necessitadas!

# FORMAÇÃO ACADÊMICA

Ensino Médio, 2023 – 2024 Marijosa Educa – Lagarto

#### CERTIFICADOS

- Curso de WebDesigner;
- Curso de Unity: (1547e4c6-e53f-4cf6-9d51-ab0b11e4e344)
- Curso de Desenvolvimento de Games: (৭৮৮৭dd0c-736f-৭৭৭3-8785-৭7c8f6b608aa)
- Curso de JavaScript / NodeJS: (ude.my/UC-50876f16-aadc-4034-a676f560f914f777)

E possível verificar todos esses certificados no meu site acessando esse link: fernandojunio.com.br/curriculo/certificados